# 持股平台的单体报告

提问人：hong910ye 时间：2019-02-25 16:48:24
请教陈版主：某公司 A 有两个股东，其中股东甲持股 75%，另一个股东乙公司持股 25%，乙公司是持股平台，其中实际控制人甲持有持股平台乙公司70%股份，能实际控制乙公司。现要出具持股平台乙的单体报告，对乙公司持有的 A 公司股权是以权益法核算还是以成本法核算？我认为持股平台持有的股份数虽然只有 25%，单其实际控制人甲同时也是 A 公司的实际控制人，持股平台实际上也可以理解为可以控制 A 公司，所以以成本法核算亦可，不置可否。请陈版主指正。

回答人：chenyiwei
持股平台本身一般是不会对 A 单独产生重大影响的（虽然持股有 25%，但其设立目的本身就决定了持股平台不会取得对 A 的重大影响，同时也是实际控制人甲天然的一致行动人）。所以在持股平台自身的报表中，应将持有A 公司的股权作为金融资产（一般是以公允价值计量且其变动计入损益）核算。

提问人：hong910ye 时间：2019-02-26 01:54:11
A 公司为 IPO 公司，暂未上市，没有活跃的市场报价，无法取得每年的公允价值，因此如果将持股平台的股份作为以公允价值计量且其变动计入当期损益的金融资产，其每年的公允价值变动损益没有合适的方法可以取得。

回答人：chenyiwei
以后根据引入新投资者或发生股权转让的情况确定。或者每年末估值。